【裁判字號】    88,易,900
【裁判日期】    890324
【裁判案由】    贓物
【裁判全文】
臺灣臺中地方法院刑事判決                          八十八年度易字第九號
    公  訴  人  台灣台中地方法院檢察署檢察官
    被      告  丙○○
右列被告因贓物案件，經檢察官提起公訴（八十八年度偵字第五六一九號），本院判
決如左：
    主  文
丙○○無罪。
    理  由
一、公訴意旨略以：被告丙○○前於民國八十六年間，因違犯麻醉藥品管理條例等罪
    ，經本院判處有期徒刑十月，甫於八十六年九月十九日易科罰金執行完畢。仍不
    知悔改，明知自稱「四角」（起訴書誤載為「四方」）而真實姓名年籍均不詳之
    人，於民國八十七年十月廿九日下午，駕駛至其位於台中市北屯區廓子巷三八一
    弄四一號增建之房間（起訴書指為工寮）前空地停放之車牌號碼ＲＸ–六五六號
    營業大貨車，係被害人乙○○所有，而於八十七年十月廿九日上午八時左右，在
    台中縣大里市國光花市旁為人所竊而無合法證件之來源不明盜贓物，竟仍予以寄
    藏。嗣於同年十一月三日下午四時十分許，在上址空地，為警查獲，因認被告涉
    犯刑法第三百四十九條第二項之寄藏贓物罪嫌。
二、按犯罪事實，應依證據認定之，無證據不得推定其犯罪事實，又不能證明被告犯
    罪者，應為無罪之諭知，刑事訴訟法第一百五十四條、第三百零一條第一項定有
    明文。再認定不利於被告之事實，須依積極證據，苟積極證據不足為不利於被告
    事實之認定時，即應為有利於被告之認定，更不必有何有利之證據。另刑事訴訟
    法上所謂認定犯罪事實之證據，係指足以認定被告確有犯罪行為之積極證據而言
    ，該項證據自須適合於被告犯罪事實之認定，始得採為斷罪資料（最高法院三十
    年上字第八一六號判例、二十九年上字第三一○五號判例參照）。
三、本件公訴人認被告丙○○犯有上開寄藏贓物罪嫌，無非係以被害人乙○○所指訴
    上開車輛係其所有，而於八十七年十月二十九日，在台中縣大里市國光花市旁遭
    竊、上開車輛係於被告丙○○所住居之上址增建之房間前方空地為警查獲，被告
    丙○○復供承係自稱「四角」而真實姓名年籍均不詳之人所停放等語，為其論據
    。訊據被告丙○○固坦承確有住居於甲○○所提供之上址增建之房間，且於自稱
    「四角」而真實姓名年籍均不詳之人前來停放上開車輛時，伊有在場之事實，惟
    堅詞否認有公訴人所指寄贓犯行，並辯稱：伊因暫居於上址增建之房間，某日因
    見有人駕駛上開大貨車停放於前方空地上，伊見上開大貨車原停放位置有擋住道
    路之情形，乃上前要駕車之人向內停靠，該名駕車之人向伊自稱「四角」，並表
    示暫時停放，會儘速開走。嗣後有警察至上址增建之房間內查緝毒品，伊於警察
    詢問前方空地所停放之上開大貨車為何人所有時，告知警察係自稱「四角」之人
    停放，不料警察卻認係伊所竊取等語。經查：上開被害人乙○○所有，於八十七
    年十月廿九日上午八時許，在台中縣大里市國光花市旁失竊之車牌號碼ＲＸ–六
    五六號營業大貨車，為警發覺係屬贓車時，雖係停放於被告丙○○所住居之台中
    市北屯區廓子巷三八一弄四一號增建之房間前之空地上，該空地並非封閉範圍，
    有一條寬約六米之碎石路，可經由增建之房間前方及該塊空地，通行至其內側供
    證人王淑珍之友人放置模板、鷹架之另塊空地內，任何人均可任意進出，此觀諸
    本院勘驗現場時，車輛自由進出，且無任何附近居民前來詢問自明，顯非屬被告
    丙○○所住居房間之私有空地或由他人所實際管領，加以附近復有其他空地為附
    近居民用以停車使用等情，業經本院偕同承辦警員吳進斌勘驗現場確認無訛，並
    經證人王淑珍證實在卷，有勘驗筆錄及現場相片在卷可參，承辦警員吳進斌亦證
    稱：查獲車輛之時，被告丙○○並未使用上開大貨車或在車旁，而係在上開增建
    房間內為警查獲。則被告既住居於證人王淑珍之子甲○○所提供之房間，其見有
    人停放上開大貨車時有擋住道路之情形，因而上前要駕車之人向內停靠以免妨礙
    前揭模板、鷹架之出入，因而得知該名駕車之人自稱「四角」其名，核與常情尚
    無違背，而上開停放該部贓車之空地，既非被告丙○○所住居房間之私有空地，
    亦無任何證據可資證明被告丙○○對上開大貨車係屬贓車有所認識進而應允寄藏
    ，大貨車上復無被告丙○○之私人物品，被告丙○○身上或居住之增建房間內亦
    無任何與該部大貨車相關之物品（如鑰匙或其他被害人一併遭竊物品），尚難僅
    據被告丙○○居住於附近，曾向警員供述係自稱「四角」而真實姓名年籍均不詳
    之人前來停放等情，遽認被告丙○○有明知為無合法證件之來源不明盜贓物，仍
    予寄藏之贓物犯行。且被告丙○○係於警員尚不確知何人犯罪時，應為此詢問而
    為上開車輛停放經過之供述，則被告丙○○既知為警員查詢，其果有寄藏贓物之
    犯行，按理應答稱不知，豈有反為上開車輛停放經過陳述之理？亦與人為己隱之
    常情不符。此外，復查無其他積極證據，足認被告丙○○有公訴人所指贓物犯行
    ，揆諸首開說明，不能證明被告犯罪，自應為被告丙○○無罪之諭知。
據上論斷，應依刑事訴訟法第三百零一條第一項，判決如主文。
中      華      民      國    八十九    年      三      月    二十四    日
                                臺灣臺中地方法院刑事第七庭
                                        法  官  林  宗  成
右正本證明與原本無異。
如不服本判決，應於送達後十日內向本院提出上訴狀 (須附繕本)，上訴於台灣高等
法院台中分院。
                                        書記官
中      華      民      國    八十九    年      三      月     二十七   日


司法院資訊處製作；財團法人民間司法改革基金會備份。
